臺灣臺中地方法院刑事裁定
111年度聲字第1288號
聲  請  人  臺灣臺中地方檢察署檢察官
受  刑  人  林哲宇





上列聲請人因受刑人數罪併罰有二裁判以上，聲請定其應執行之
刑（111年度執聲字第945號），本院裁定如下：
    主    文
林哲宇所犯如附表所示各罪所處之刑，應執行拘役柒拾日，如易
科罰金，以新臺幣壹仟元折算壹日。
    理    由
一、聲請意旨略以：受刑人林哲宇犯數罪，先後經判決確定如附
    表，應依刑法第53條、第51條第6款，定應執行之刑，爰依
    刑事訴訟法第477條第1項之規定聲請裁定其應執行之刑，併
    請依照刑法第41條第1項，諭知易科罰金之折算標準等語。
二、按裁判確定前犯數罪者，併合處罰之；數罪併罰有二裁判以
    上者，依第51條之規定，定其應執行之刑；數罪併罰，分別
    宣告其罪之刑，依下列各款定其應執行者：六、宣告多數拘
    役者，比照前款定其刑期。但不得逾120日，刑法第50條第1
    項前段、第53條、第51條第6款分別定有明文。再按犯最重
    本刑為5年以下有期徒刑以下之罪，而受6月以下有期徒刑或
    拘役之宣告者，得以新臺幣1千元、2千元或3千元折算1日，
    易科罰金，刑法第41條第1項前段亦有明文。又按法律上賦
    予法院或法官自由裁量之事項，並非得恣意任為或毫無限制
    ，而須在法規或法律原則之規範界限內，衡酌個案之具體情
    況，為公平、合理、適當之裁決。是於裁量時，自須受法律
    規範之目的、精神、理念及法律秩序所指導。又刑法第50條
    規定，裁判確定前犯數罪者，併合處罰之，屬強制規定，目
    的在使被告(或受刑人)得依同法第51條各款規定，享有併合
    處罰、限制加重刑罰之恤刑利益。裁判確定前犯數罪符合併
    合處罰之案件，有二以上之裁判，應依刑法第51條第5款至
    第7款定應執行之刑者，最後事實審法院檢察署檢察官應依
    刑事訴訟法第477條第1項規定，聲請該法院裁定之，乃檢察
    官為被告之利益而為聲請，法院於定應執行之刑時，自不得
    諭知較重於原裁判合併刑期之總和，否則即有違數罪併罰禁
    止不利於被告(或受刑人)之恤刑立法目的，最高法院亦著有
    98年度台抗字第697號裁判意旨足資參照。
三、查本件受刑人因竊盜案件，經本院分別判處如附表編號1.及
    2.所示之刑，均經分別確定在案，有上開案件判決書各1份
    附於臺灣臺中地方檢察署111年度執聲字第945號執行卷宗(
    下稱執行卷)可稽，且有臺灣高等法院被告前案紀錄表1份附
    卷可稽(見本院卷第11-37頁)。再按受刑人所犯如附表編號1
    .所示案件，經本院於民國110年8月26日以110年度豐簡字第
    419號判決判處拘役20日（共4次），如易科罰金，均以新臺
    幣1,000元折算1日，應執行拘役70日，如易科罰金，以新臺
    幣1,000元折算1日，並於110年10月14日確定；附表編號2.
    所示案件，經本院於110年12月21日以110年度中簡字第2676
    號判決判處拘役20日，如易科罰金，以新臺幣1,000元折算1
    日，並於111年1月18日確定，亦有上開刑事裁判書各1份附
    於執行卷可稽，且有臺灣高等法院被告前案紀錄表1份在卷
    可佐(見本院卷第11-37頁)。是聲請人認應依刑法第53條、
    第51條第6款、第41條第1項前段規定，聲請定應執行之刑及
    諭知易科罰金之折算標準，本院審核認為本件聲請與首揭法
    條規定尚無不合，應予准許。
四、本院前曾發函通知受刑人得對本件檢察官聲請定應執行之刑
    表示意見，經被告表示無意見等情，此有本院刑事庭111年4
    月22日中院平刑禮111聲字第1288號函(稿)、本院陳述意見
    表各1紙在卷可稽(見本院卷第39、41頁)，並綜合斟酌受刑
    人犯罪行為之不法與罪責程度、所犯附表所示各罪均為竊盜
    罪、彼此之關聯性、數罪對法益侵害之加重效應、罪數所反
    映之受刑人人格特性與犯罪傾向，及對其施以矯正之必要性
    等節，並衡以各罪之原定刑期、定應執行刑之外部性界限及
    內部性界限各節，進而為整體非難之評價，爰定應執行刑如
    主文所示，並諭知易科罰金之折算標準。
據上論斷，應依刑事訴訟法第477條第1項，刑法第53條、第51條
第6款、第41條第1項前段，裁定如主文。
中　　華　　民　　國　　111 　年　　5 　　月　　11　　日
                  刑事第十五庭  法  官  湯有朋
以上正本證明與原本無異。
如不服本裁定，應於收受送達後5日內向本院提出抗告狀。（應
附繕本）
                                書記官  黃美雲
中　　華　　民　　國　　111 　年　　5 　　月　　11　　日
附表：
 編          號           1.           2.  罪          名  竊盜 竊盜  宣    告    刑  拘役20日（共4次），如易科罰金，均以新臺幣1,000元折算1日 拘役20日，如易科罰金，以新臺幣1,000元折算1日  犯  罪  日  期  110年3月13日至110年5月5日 110年8月4日 偵查（自訴）機關年度案號  臺灣臺中地方檢察署110年度偵字第15999號等 臺灣臺中地方檢察署110年度偵字第35725號 最  後事實審 法    院 臺灣臺中地方法院 臺灣臺中地方法院  案    號 110年度豐簡字第419號 110年度中簡字第2676號  判決日期 110年8月26日 110年12月21日 確  定判  決 法    院 臺灣臺中地方法院 臺灣臺中地方法院  案    號 110年度豐簡字第419號 110年度中簡字第2676號  判    決確定日期 110年10月14日 111年1月18日 是否為得易科罰金或易服社會勞動之案件  是 是   備       註  臺灣臺中地方檢察署110年度執字第12298號 臺灣臺中地方檢察署111年度執字第1703號